# MIGUEL BOMFIM

### **DESENVOLVEDOR FRONTEND**

Já trabalhei como Suporte Técnico, o que contribuiu muito para o aprimoramento das minhas habilidades em resolução de problemas. Após 1 ano nessa área fiz uma transição de carreira para o desenvolvimento de Frontend onde trabalho há 3 anos. Minha especialidade inclui **JavaScript, React,** entre outros frameworks e bibliotecas JavaScript.

### **EXPERIÊNCIAS**

# Compass UOL - Desenvolvedor Frontend

10/2020 - 06/2023

Desenvolvimento de componentes e funcionalidades interativas utilizando o framework **React**. Desenvolvimento Web. Design Responsivo. Sistemas de controle de versão.

### HostGator - Suporte técnico

03/2020 - 10/2020

Suporte ao cliente. Configuração de hospedagem de sites.

### Intelbras - Suporte técnico

10/2018 - 03/2019

Suporte ao cliente. Configuração de equipamentos de CFTV. Configuração de redes.

# **PROJETOS**

# Guided Selling (Link do Projeto)

Projeto desenvolvido para a empresa Natura & Co. Um quiz guia de compra que no final indica um produto baseado nas respostas.

TECNOLOGIAS: ReactJS, NextJS, Typescript, JestJS, Natds-js

# Portfolio de Fotografia (<u>Link do Projeto</u>)

TECNOLOGIAS: ReactJS, Typescript

# GitHub Api (Link do Projeto)

Um dos meus primeiros projetos de estudo, cujo o qual pretendo evoluir.

TECNOLOGIAS: ReactJS

### **CONTATO**

Linkedin: /miguel-bomfim GitHub: /miguel-bomfim Celular: 48 99668-6017

Email: miguelaubom@gmail.com

### **TECNOLOGIAS**

JavaScript (ES6)

React

Next

**React Native** 

Expo

Node

Git / GitHub

**Jest** 

### **EDUCAÇÃO**

#### UNICESUMAR

Análise e Desenvolvimento de Sistemas

#### **IDIOMA**

Inglês